【裁判字號】    89,易,47
【裁判日期】    890216
【裁判案由】    賭博
【裁判全文】
臺灣臺南地方法院刑事判決                            八十九年度易字第四七號
    公  訴  人  臺灣台南地方法院檢察署檢察官
    被      告  丙○○
                甲○○
                乙○○
右列被告等因賭博案件，經檢察官提起公訴 (八十八年度偵字第一二三０七號) ，本
院判決如左：
    主  文
丙○○共同以賭博為常業，累犯，處有期徒刑伍月，如易科罰金，以參佰元折算壹日
，扣案之電動機具貳拾貳台（含皇冠列車肆台、鑽石列車貳台、瑪琍大亨貳台、恐龍
世界壹台、雙龍保齡球柒台、滿貫大亨伍台、賓果馬戲團捌人座壹台，以上機具均含
ＩＣ板共參拾塊）、寄分卡捌拾張（含壹佰點、參佰點、伍佰點、壹仟點各貳拾張）
，均沒收。
甲○○在公眾得出入之場所賭博財物，處罰金貳仟元，如易服勞役，以參佰元折算壹
日，扣案之電動機具貳拾貳台（含皇冠列車肆台、鑽石列車貳台、瑪琍大亨貳台、恐
龍世界壹台、雙龍保齡球柒台、滿貫大亨伍台、賓果馬戲團捌人座壹台，以上機具均
含ＩＣ板共參拾塊）、賭資新台幣貳仟貳佰元，均沒收。
乙○○共同以賭博為常業，處有期徒刑伍月，如易科罰金，以參佰元折算壹日，扣案
之電動機具貳拾貳台（含皇冠列車肆台、鑽石列車貳台、瑪琍大亨貳台、恐龍世界壹
台、雙龍保齡球柒台、滿貫大亨伍台、賓果馬戲團捌人座壹台，以上機具均含ＩＣ板
共參拾塊）、寄分卡捌拾張（含壹佰點、參佰點、伍佰點、壹仟點各貳拾張），均沒
收。
    事  實
一、丙○○曾於民國八十五年間因賭博案件，經本院判處有期徒刑三月確定，並於八
    十六年三月十四日易科罰金執行完畢，仍不知悔改。乙○○自八十八年九月初起
    ，即在台南縣永康市○○○路三一五巷二號其經營之「小紅帽電子科技」之公眾
    得出入場所擺設電動賭博機具皇冠列車四台、鑽石列車二台、瑪琍大亨二台、恐
    龍世界一台、雙龍保齡球七台、滿貫大亨五台、賓果馬戲團（八人座）一台，並
    自是日起，以月薪新台幣（下同）二萬二千元之代價僱用丙○○在該處擔任開分
    、洗分及兌換獎金等工作，二人並基於犯意之聯絡，共同與不特定之賭客賭博財
    物，每日約可營收二千元左右並均賴此為生，以之為常業，其賭博方式為參與賭
    博之人以十元兌換十分、二十分或五十分之比率開分押注，賭客就其開分所得之
    分數押注把玩，各由機具內之ＩＣ板程式決定偶然之輸贏，機具上顯示之分數據
    此而增減，賭客若押中可得不特定倍數之分數，並可就機具上所顯示之分數以一
    ：一、二：一或五：一比例向乙○○或丙○○換取現金，未押中則賭資歸乙○○
    所有。嗣於八十八年十月一日晚上八時三十分許，適有甲○○在該處與前開電動
    機具雙龍保齡球對賭後，洗分二千二百分向丙○○兌換二千二百元現金時，為警
    當場查獲，並扣得上開電動機二十二台（起訴書誤載為二十九台，上開電動機具
    共含ＩＣ板三十塊）、寄分卡一百點、三百點、五百點、一千點各二十張及甲○○兌換所得之現金二千二百元。
二、案經台南縣警察局永康分局報請臺灣台南地方法院檢察署檢察官偵查起訴。
    理  由
一、右揭事實，業據被告丙○○、甲○○、乙○○分別於警、偵訊及本院審理時坦承
    不諱，渠等所供並互核相符，復有如事實欄所示之電動機二十二台、寄分卡一百
    點、三百點、五百點、一千點各二十張及兌換之賭資二千二百元扣案足資佐證，
    被告等之自白核與事實相符，本件事證明確，被告等之犯行均堪認定。
二、核被告丙○○、乙○○所為，均係犯刑法第二百六十七條之以賭博為常業罪。被
    告甲○○所為，係犯刑法第二百六十六條第一項前段之普通賭博罪。被告丙○○
    、乙○○二人間，有犯意聯絡及行為分擔，皆為共同正犯。查被告丙○○曾於八
    十五年間因賭博案件，經本院判處有期徒刑三月確定，並於八十六年三月十四日
    易科罰金執行完畢，有本院被告全國前案紀錄表一份在卷可按，其於五年之內再
    犯本件有期徒刑以上之罪，為累犯，應依刑法第四十七條之規定加重其刑。爰審
    酌被告等人各自犯罪之動機、目的、手段、所生危害、被告乙○○為負責人，而
    被告丙○○僅係受僱人，被告甲○○為賭客等身分，及渠等犯罪後均能坦承犯行
    態度良好等一切情狀，各量處如主文所示之刑，並分別諭知有期徒刑易科罰金、
    罰金易服勞役之折算標準，以資懲儆。又扣案之電動機具皇冠列車四台、鑽石列
    車二台、瑪琍大亨二台、恐龍世界一台、雙龍保齡球七台、滿貫大亨五台、賓果
    馬戲團（八人座）一台（以上機具均含ＩＣ板共三十塊）均為當場賭博之器具，
    爰不問屬於何人所有，均依刑法第二百六十六條第二項之規定宣告沒收。另扣案
    之寄分卡一百點、三百點、五百點、一千點各二十張係供犯罪所用之物，且為被
    告乙○○所有，業經共同被告乙○○供明在卷可按，另扣案之二千二百元係被告
    甲○○因犯罪所得之物，爰分別依同法第三十八條第一項第二款、第三款之規定
    宣告沒收。
據上論斷，應依刑事訴訟法第二百九十九條第一項前段，刑法第二十八條、第二百六
十六條第一項前段、第二項、第二百六十七條、第四十七條、第四十一條、第四十二
條第二項、第三十八條第一項第二款、第三款，罰金罰鍰提高標準條例第一條前段、
第二條，判決如主文。
中    華    民    國      八十九      年      二      月      十六      日
                                  臺灣臺南地方法院刑事第三庭
                                          法  官  張瑛宗
右正本證明與原本無異。
如不服本判決，應於判決送達後十日內，向本院提出上訴狀。
                                          書記官  歐祝吟
中    華    民    國      八十九      年      二      月      十七      日
附錄本案論罪科刑法條全文：
刑法第二百六十六條：
在公共場所或公眾得出入之場所賭博財物者，處一千元以下罰金，但以供人暫時娛樂
之物為賭博者，不在此限。
當場賭博之器具與在賭檯或兌換籌碼處之財物，不問屬於犯人與否，沒收之。
刑法第二百六十七條：
以賭博為常業者，處二年以下有期徒刑，得併科一千元以下罰金。、


司法院資訊處製作；財團法人民間司法改革基金會備份。
